Config:
  hfst:
    Gen: ../../../src/generator-gt-norm.hfst
    Morph: ../../../src/analyser-gt-norm.hfst
  xerox:
    Gen: ../../../src/generator-gt-norm.xfst
    Morph: ../../../src/analyser-gt-norm.xfst
    App: lookup


# Comments after each adjective:
# ok = checked against
# ? = not checked

# Odd syllable adjectives belonging to VIELG, CAHKK, MEAHTTUS, BEAKKAN, JOHTIL, GUOHCA, GARAS, LINIS, SUVRRIS, NANUS, LOSSAT, BOAKKAS, GAPPUS, LAGAN 

Tests:
  Adj - šealgat: # VIELG
    šealgat+A+Attr: šelges
    šealgat+A+Sg+Nom: šealgat
    šealgat+A+Sg+Gen: šealgada
    šealgat+A+Sg+Acc: šealgada
    šealgat+A+Sg+Ill: šealgadii
    šealgat+A+Sg+Loc: šealgadis
    šealgat+A+Pl+Acc: šealgadiid
    šealgat+A+Pl+Com: šealgadiiguin
    šealgat+A+Comp+Sg+Nom: [šealgadeabbo, šealgadabbo, šealgadut, šealgadit, šealgadet, šealgadat]
    šealgat+A+Comp+Pl+Acc: [šealgadeappuid, šealgadabbuid]
    šealgat+A+Superl+Sg+Nom: [šealgadeamos, šealgadamos]
    šealgat+A+Superl+Pl+Loc: [šealgadepmosiin, šealgadamosiin]
    šealgat+A+Der/at+Adv: šealgadit

  Adj - loažžat: # CAHKK
    loažžat+A+Attr: [loažžadis, ložžes]
    loažžat+A+Sg+Nom: loažžat
    loažžat+A+Sg+Gen: loažžada
    loažžat+A+Sg+Acc: loažžada
    loažžat+A+Sg+Ill: loažžadii
    loažžat+A+Sg+Loc: loažžadis
    loažžat+A+Pl+Acc: loažžadiid
    loažžat+A+Pl+Com: loažžadiiguin
    loažžat+A+Comp+Sg+Nom: [loažžadeabbo, loažžadabbo, loažžadut, loažžadit, loažžadet, loažžadat]
    loažžat+A+Comp+Pl+Acc: [loažžadeappuid, loažžadabbuid]
    loažžat+A+Superl+Sg+Nom: [loažžadeamos, loažžadamos]
    loažžat+A+Superl+Pl+Loc: [loažžadepmosiin, loažžadamosiin]
    loažžat+A+Der/at+Adv: loažžadit

  Adj - guoskkatmeahttun: # MEAHTTUS
    guoskkatmeahttun+A+Attr: guoskkatmeahttun
    guoskkatmeahttun+A+Sg+Nom: guoskkatmeahttun
    guoskkatmeahttun+A+Sg+Gen: [guoskkatmeahttun, guoskkatmeahttuma]
    guoskkatmeahttun+A+Sg+Acc: [guoskkatmeahttun, guoskkatmeahttuma]
    guoskkatmeahttun+A+Sg+Ill: guoskkatmeahttumii
    guoskkatmeahttun+A+Sg+Loc: guoskkatmeahttumis
    guoskkatmeahttun+A+Pl+Acc: guoskkatmeahttumiid
    guoskkatmeahttun+A+Pl+Com: guoskkatmeahttumiiguin
    guoskkatmeahttun+A+Comp+Sg+Nom: [guoskkatmeahttuseabbo, guoskkatmeahttusabbo, guoskkatmeahttusut, guoskkatmeahttusit, guoskkatmeahttuset, guoskkatmeahttusat]
    guoskkatmeahttun+A+Comp+Pl+Acc: [guoskkatmeahttuseappuid, guoskkatmeahttusabbuid]
    guoskkatmeahttun+A+Superl+Sg+Nom: [guoskkatmeahttuseamos, guoskkatmeahttusamos]
    guoskkatmeahttun+A+Superl+Pl+Loc: [guoskkatmeahttusepmosiin, guoskkatmeahttusamosiin]
    guoskkatmeahttun+A+Der/at+Adv: [guoskkatmeahttusit, guoskkatmeahttumit]

  Adj - nevvot: # BEAKKAN
    nevvot+A+Attr: nevvot
    nevvot+A+Sg+Nom: nevvot
    nevvot+A+Sg+Gen: [nevvoga, nevvot]
    nevvot+A+Sg+Acc: [nevvoga, nevvot]
    nevvot+A+Sg+Ill: nevvogii
    nevvot+A+Sg+Loc: nevvogis
    nevvot+A+Pl+Acc: nevvogiid
    nevvot+A+Pl+Com: nevvogiiguin
    nevvot+A+Comp+Sg+Nom: [nevvogeabbo, nevvogabbo, nevvogut, nevvogit, nevvoget, nevvogat]
    nevvot+A+Comp+Pl+Acc: [nevvogeappuid, nevvogabbuid]
    nevvot+A+Superl+Sg+Nom: [nevvogeamos, nevvogamos]
    nevvot+A+Superl+Pl+Loc: [nevvogepmosiin, nevvogamosiin]
    nevvot+A+Der/at+Adv: nevvogit

  Adj - doaibmil: # JOHTIL
    doaibmil+A+Attr: doaibmilis
    doaibmil+A+Sg+Nom: doaibmil
    doaibmil+A+Sg+Gen: doaibmila
    doaibmil+A+Sg+Acc: doaibmila
    doaibmil+A+Sg+Ill: doaibmilii
    doaibmil+A+Sg+Loc: doaibmilis
    doaibmil+A+Pl+Acc: doaibmiliid
    doaibmil+A+Pl+Com: doaibmiliiguin
    doaibmil+A+Comp+Sg+Nom: [doaibmileabbo, doaibmilabbo, doaibmilut, doaibmilit, doaibmilet, doaibmilat]
    doaibmil+A+Comp+Pl+Acc: [doaibmileappuid, doaibmilabbuid]
    doaibmil+A+Superl+Sg+Nom: [doaibmileamos, doaibmilamos]
    doaibmil+A+Superl+Pl+Loc: [doaibmilepmosiin, doaibmilamosiin]
    doaibmil+A+Der/at+Adv: doaibmilit

  Adj - meađmma: # GUOHCA
    meađmma+A+Attr: meađmma
    meađmma+A+Sg+Nom: meađmma
    meađmma+A+Sg+Gen: [meađmmaga, meađbmaga]
    meađmma+A+Sg+Acc: [meađmmaga, meađbmaga]
    meađmma+A+Sg+Ill: [meađmmagii, meađbmagii]
    meađmma+A+Sg+Loc: [meađmmagis, meađbmagis]
    meađmma+A+Pl+Acc: [meađmmagiid, meađbmagiid]
    meađmma+A+Pl+Com: [meađmmagiiguin, meađbmagiiguin]
    meađmma+A+Comp+Sg+Nom: [meađmmageabbo, meađmmagabbo, meađmmagut, meađmmagit, meađmmaget, meađmmagat, meađbmageabbo, meađbmagabbo, meađbmagut, meađbmagit, meađbmaget, meađbmagat]
    meađmma+A+Comp+Pl+Acc: [meađmmageappuid, meađmmagabbuid, meađbmageappuid, meađbmagabbuid]
    meađmma+A+Superl+Sg+Nom: [meađmmageamos, meađmmagamos, meađbmageamos, meađbmagamos]
    meađmma+A+Superl+Pl+Loc: [meađmmagepmosiin, meađmmagamosiin, meađbmagepmosiin, meađbmagamosiin]
    meađmma+A+Der/at+Adv: [meađmmagit, meađbmagit]

  Adj - ceaikkas: # GARAS
    ceaikkas+A+Attr: ceaika
    ceaikkas+A+Sg+Nom: ceaikkas
    ceaikkas+A+Sg+Gen: ceaikasa
    ceaikkas+A+Sg+Acc: ceaikasa
    ceaikkas+A+Sg+Ill: ceaikasii
    ceaikkas+A+Sg+Loc: ceaikasis
    ceaikkas+A+Pl+Acc: ceaikasiid
    ceaikkas+A+Pl+Com: ceaikasiiguin
    ceaikkas+A+Comp+Sg+Nom: [ceaikaseabbo, ceaikasabbo, ceaikasut, ceaikasit, ceaikaset, ceaikasat]
    ceaikkas+A+Comp+Pl+Acc: [ceaikaseappuid, ceaikasabbuid]
    ceaikkas+A+Superl+Sg+Nom: [ceaikaseamos, ceaikasamos]
    ceaikkas+A+Superl+Pl+Loc: [ceaikasepmosiin, ceaikasamosiin]
    ceaikkas+A+Der/at+Adv: ceaikasit

  Adj - dimis: # LINIS
    dimis+A+Attr: dipma
    dimis+A+Sg+Nom: dimis
    dimis+A+Sg+Gen: dipmása
    dimis+A+Sg+Acc: dipmása
    dimis+A+Sg+Ill: dipmásii
    dimis+A+Sg+Loc: dipmásis
    dimis+A+Pl+Acc: dipmásiid
    dimis+A+Pl+Com: dipmásiiguin
    dimis+A+Comp+Sg+Nom: [dipmáseabbo, dipmásabbo, dipmásut, dipmásit, dipmáset, dipmásat]
    dimis+A+Comp+Pl+Acc: [dipmáseappuid, dipmásabbuid]
    dimis+A+Superl+Sg+Nom: [dipmáseamos, dipmásamos]
    dimis+A+Superl+Pl+Loc: [dipmásepmosiin, dipmásamosiin]
    dimis+A+Der/at+Adv: dipmásit

  Adj - suvrris: # SUVRRIS
    suvrris+A+Attr: suvrra
    suvrris+A+Sg+Nom: suvrris
    suvrris+A+Sg+Gen: suvrása
    suvrris+A+Sg+Acc: suvrása
    suvrris+A+Sg+Ill: suvrásii
    suvrris+A+Sg+Loc: suvrásis
    suvrris+A+Pl+Acc: suvrásiid
    suvrris+A+Pl+Com: suvrásiiguin
    suvrris+A+Comp+Sg+Nom: [suvráseabbo, suvrásabbo, suvrásut, suvrásit, suvráset, suvrásat]
    suvrris+A+Comp+Pl+Acc: [suvráseappuid, suvrásabbuid]
    suvrris+A+Superl+Sg+Nom: [suvráseamos, suvrásamos]
    suvrris+A+Superl+Pl+Loc: [suvrásepmosiin, suvrásamosiin]
    suvrris+A+Der/at+Adv: suvrásit

  Adj - nanus: # NANUS
    nanus+A+Attr: [nanu, nana]
    nanus+A+Sg+Nom: nanus
    nanus+A+Sg+Gen: nannosa
    nanus+A+Sg+Acc: nannosa
    nanus+A+Sg+Ill: nannosii
    nanus+A+Sg+Loc: nannosis
    nanus+A+Pl+Acc: nannosiid
    nanus+A+Pl+Com: nannosiiguin
    nanus+A+Comp+Sg+Nom: [nannoseabbo, nannosabbo, nannosut, nannosit, nannoset, nannosat]
    nanus+A+Comp+Pl+Acc: [nannoseappuid, nannosabbuid]
    nanus+A+Superl+Sg+Nom: [nannoseamos, nannosamos]
    nanus+A+Superl+Pl+Loc: [nannosepmosiin, nannosamosiin]
    nanus+A+Der/at+Adv: nannosit

  Adj - lossat: # LOSSAT
    lossat+A+Attr: [lossa, losses]
    lossat+A+Sg+Nom: lossat
    lossat+A+Sg+Gen: lossada
    lossat+A+Sg+Acc: lossada
    lossat+A+Sg+Ill: lossadii
    lossat+A+Sg+Loc: lossadis
    lossat+A+Pl+Acc: lossadiid
    lossat+A+Pl+Com: lossadiiguin
    lossat+A+Comp+Sg+Nom: [lossadeabbo, lossadabbo, lossadut, lossadit, lossadet, lossadat, losit]
    lossat+A+Comp+Pl+Acc: [lossadeappuid, lossadabbuid, losibuid]
    lossat+A+Superl+Sg+Nom: [lossadeamos, lossadamos, losimus]
    lossat+A+Superl+Pl+Loc: [lossadepmosiin, lossadamosiin, losimusain]
    lossat+A+Der/at+Adv: lossadit

  Adj - boahkis: # BOAKKAS
    boahkis+A+Sg+Nom: boahkis
    boahkis+A+Sg+Gen: boahkkása
    boahkis+A+Sg+Acc: boahkkása
    boahkis+A+Sg+Ill: boahkkásii
    boahkis+A+Sg+Loc: boahkkásis
    boahkis+A+Pl+Acc: boahkkásiid
    boahkis+A+Pl+Com: boahkkásiiguin
    boahkis+A+Comp+Sg+Nom: [boahkkáseabbo, boahkkásabbo, boahkkásut, boahkkásit, boahkkáset, boahkkásat]
    boahkis+A+Comp+Pl+Acc: [boahkkáseappuid, boahkkásabbuid]
    boahkis+A+Superl+Sg+Nom: [boahkkáseamos, boahkkásamos]
    boahkis+A+Superl+Pl+Loc: [boahkkásepmosiin, boahkkásamosiin]
    boahkis+A+Der/at+Adv: boahkkásit

  Adj - gearpmus: # GAPPUS
    gearpmus+A+Attr: gearpmus
    gearpmus+A+Sg+Nom: gearpmus
    gearpmus+A+Sg+Gen: gerbmosa
    gearpmus+A+Sg+Acc: gerbmosa
    gearpmus+A+Sg+Ill: gerbmosii
    gearpmus+A+Sg+Loc: gerbmosis
    gearpmus+A+Pl+Acc: gerbmosiid
    gearpmus+A+Pl+Com: gerbmosiiguin
    gearpmus+A+Comp+Sg+Nom: [gerbmoseabbo, gerbmosabbo, gerbmosut, gerbmosit, gerbmoset, gerbmosat]
    gearpmus+A+Comp+Pl+Acc: [gerbmoseappuid, gerbmosabbuid]
    gearpmus+A+Superl+Sg+Nom: [gerbmoseamos, gerbmosamos]
    gearpmus+A+Superl+Pl+Loc: [gerbmosepmosiin, gerbmosamosiin]
    gearpmus+A+Der/at+Adv: gerbmosit


  Adj - guvrelágan: # LAGAN
    guvrelágan+A+Attr:   [guvrelágan, guvrelágán]
    guvrelágan+A+Sg+Nom: [guvrelágan, guvrelágán]
    guvrelágan+A+Sg+Gen: [guvrelágana, guvrelágána]
    guvrelágan+A+Sg+Acc: [guvrelágana, guvrelágána, guvrelágán, guvrelágan]
    guvrelágan+A+Sg+Ill: [guvreláganii, guvrelágánii]
    guvrelágan+A+Sg+Loc: [guvreláganis, guvrelágánis]
    guvrelágan+A+Pl+Acc: [guvreláganiid, guvrelágániid]
    guvrelágan+A+Pl+Com: [guvreláganiiguin, guvrelágániiguin]
